【裁判字號】    89,上訴,1880
【裁判日期】    890413
【裁判案由】    毒品危害防制條例
【裁判全文】
臺灣高等法院刑事判決                  八十九年度上訴字第一八八號
    上  訴  人
    即  被  告  甲○○
右上訴人，因毒品危害防制條例案件，不服台灣板橋地方法院，八十九年度訴字第一
號，中華民國八十九年四月十三日第一審判決（起訴案號：台灣板橋地方法院檢察
署八十八年度偵字第二三六一七號），提起上訴，本院判決如左：
    主  文
上訴駁回。
    事  實
一、甲○○前於民國（下同）八十四年間因觸犯麻醉藥品管理條例、藥事法案件，經
    台灣板橋地方法院各判處有期徒刑三月、五月確定，經定執行刑有期徒刑六月，
    而於八十七年十月五日入監執行完畢，詎仍不知悔改，復於八十八年十月初某日
    ，與楊澤欣（涉犯毒品危害防制條例罪嫌，另由台灣板橋地方法院檢察署檢察官
    偵辦）共同至台北市○○○路○段附近之「悅聖舞廳」，以新台幣（下同）三千
    元之價格，向不詳姓名年籍之成年男子購買含有第二級毒品大麻成份之煙草捲（
    下稱大麻煙）十支，買取後各分得五支。楊澤欣用磬，於同年十月十九日下午六
    時許打電話向甲○○索取大麻煙，甲○○基於非營利之意圖，於同日晚上十一時
    許，在台北縣永和市永和國小旁，將所購得之大麻煙其中三支無償轉讓予楊澤欣
    。楊澤欣嗣於當日晚上十一時四十五分許，在台北市○○路與和平東路口為警臨
    檢查獲持有大麻煙三支，經警員指示提供毒品供應者，迨翌日（十月二十日）凌
    晨一時許，在台北縣中和市○○路○段五十二號四樓甲○○住處巷口查獲甲○○
    ，並自其身上扣得大麻煙二支，旋在上開住處扣得與本案無關之捲煙器一個。
二、案經台北市政府警察局信義分局報請台灣板橋地方法院檢察署檢察官偵查起訴。
    理  由
一、訊據被告甲○○於本院審理時矢口否認有何轉讓毒品犯行，並辯稱：楊澤欣於警
    訊時係遭誘騙始不實陳述云云。惟查：右揭犯罪事實，業據被告於警訊、偵查及
    原審審理時供承不諱，核與證人楊澤欣於偵查中證稱：警方於我身上查獲之大麻
    是甲○○給我的，是在永和市○○路與秀朗路口之永和國小旁那給的等語相符（
    見八十八年度偵字第二三六一七號卷第三七頁反面、第三八頁），被告於本院審
    理時翻異否認轉讓毒品，無非卸責之詞，不足採信。此外，另有大麻煙二支扣案
    足稽；而扣案之煙草捲經送法務部調查局檢驗，結果發現均摻有大麻成分，復有
    該局八十九年一月七日板院通刑士八九訴十字第０一二二八號函及所附檢驗通知
    書在卷可按，本件事證已明，被告轉讓第二級毒品之犯行堪以認定，應依法論科
    。
二、按大麻係毒品危害防制條例規範之第二級毒品，該條例第二條第二項定有明文；
    核被告甲○○所為，係犯毒品危害防制條例第八條第二項轉讓第二級毒品之罪。
    又被告前於八十四年間因觸犯麻醉藥品管理條例、藥事法案件，經台灣板橋地方
    法院各判處有期徒刑三月、五月確定，經定執行刑有期徒刑六月，而於八十七年
    十月五日入監執行完畢，有臺灣高等法院檢察署刑案紀錄簡覆表一件在卷可稽，
    被告前受有期徒刑執行完畢，於五年以內再犯本件有期徒刑以上之罪，為累犯，
    應依刑法第四十七條規定加重其刑。原審適用毒品危害防制條例第八條第二項、
    第十八條第一項前段，刑法第十一條前段、第四十七條，審酌被告上開犯罪之動
    機、目的、手段、對社會所生危害、轉讓毒品之數量及犯後之態度等一切情狀，
    量處有期徒刑玖月，並就扣案之第二級毒品大麻煙二支，認不問屬於犯人與否，
    併予宣告沒收銷燬；查扣之捲煙器一個，認被告辯稱係其父親所有，且與被告轉
    讓毒品之犯行無關，不予宣告沒收，與法要無不合。被告上訴意旨，以證人楊澤
    欣於警訊時係遭誘騙云云，否認犯罪，指摘原判決不當，非有理由，上訴應予駁
    回。
據上論斷，應依刑事訴訟法第三百六十八條，判決如主文。
本案經檢察官張啟彬到庭執行職務。
中      華      民      國    八十九    年      八      月      三      日
                              臺灣高等法院刑事第七庭
                                  審判長法  官  蘇  隆  惠
                                        法  官  施  俊  堯
                                        法  官  林  瑞  斌
右正本證明與原本無異。
如不服本判決應於收受送達後十日內向本院提出上訴書狀，其未敘述上訴之理由者並
得於提起上訴後十日內向本院補提理由書（均須按他造當事人之人數附繕本）。
                                        書記官  周  素  秋
中      華      民      國    八十九    年      八      月      四      日
附錄本案論罪科刑法條全文：
毒品危害防制條例第八條：
轉讓第一級毒品者，處一年以上七年以下有期徒刑，得併科新臺幣一百萬元以下罰金
。
轉讓第二級毒品者，處六月以上五年以下有期徒刑，得併科新臺幣七十萬元以下罰金
。
轉讓第三級毒品者，處三年以下有期徒刑，得併科新臺幣三十萬元以下罰金。
前三項之未遂犯罪之。
毒品危害防制條例第十八條：
查獲之毒品及專供製造或施用毒品之器具，不問屬於犯人與否，均沒收銷燬之。但合
於醫藥或研究之用者，得不予銷燬。
前項合於醫藥或研究用毒品或器具之管理辦法，由法務部會同行政院衛生署定之。


司法院資訊處製作；財團法人民間司法改革基金會備份。
